【裁判字號】    97,抗,290
【裁判日期】    970430
【裁判案由】    本票裁定
【裁判全文】
臺灣臺北地方法院民事裁定               97年度抗字第290號
抗  告  人  甲○○
                      號5樓
相  對  人  安泰商業銀行股份有限公司
法定代理人  乙○○
上列當事人間本票裁定事件，抗告人對於中華民國97年1月28日
本院97年度票字第3398號裁定提起抗告，本院裁定如下：
    主    文
抗告駁回。
抗告程序費用新臺幣壹仟元由抗告人負擔。
    理    由
一、按執票人向本票發票人行使追索權時，得聲請法院裁定後強
    制執行，票據法第123條定有明文。次按執票人依票據法第
    123條規定，聲請法院裁定許可對發票人強制執行，係屬非
    訟事件，此項聲請之裁定，及抗告法院之裁定，僅依非訟事
    件程序，就本票形式上之要件是否具備予以審查為已足，並
    無確定實體上法律關係存否之效力，如發票人就票據債務之
    存否有爭執時，應由發票人提起確認之訴，以資解決（最高
    法院57年度臺抗字第76號、56年臺抗字第714號判例意旨參
    照）。
二、本件相對人主張：其執有抗告人於民國93年11月26日所簽發
    ，內載金額新臺幣（下同）80萬7000元，付款地在臺北市，
    利息按年息12％計算，免除作成拒絕證書，到期日為96年10
    月29日之本票乙紙（下稱系爭本票），詎到期日後經提示僅
    支付其中部分款項，尚欠48萬2461元未獲付款等情，業據其
    提出本票乙紙為證，原審法院依首開規定予以准許，尚無不
    合。
三、抗告意旨雖以：相對人主張其於到期後向抗告人為付款提示
    及催討，並未提出付款提示之證據云云，惟按本票上雖有免
    除作成拒絕證書之記載，執票人仍應於所定期限內為付款之
    提示，但對於執票人主張未為提示者，應負舉證之責，票據
    法第124條準用同法第95條定有明文，系爭本票既載有「本
    本票免除作成拒絕證書，並免除票據法第89條之通知義務」
    字樣（見原審卷第3頁），相對人於聲請本票強制執行裁定
    時，主張於到期日後提示不獲付款，即為已足，無庸就曾為
    提示為何證明，抗告人主張相對人未為提示云云，經本院於
    97年4月3日以北院隆民亮97年度抗字第290號函命其於5日內
    補正相對人未為提示之證據，該通知函已於97年4月11日送
    達予抗告人，有送達證書在卷可稽，然抗告人逾期迄未舉證
    以實其說，揆諸前開說明，抗告人所辯即非可採，則系爭本
    票之形式要件既已具備，且確有到期提示未獲付款之情形，
    原審於此無確定實體上法律關係之非訟事件程序，僅就本票
    是否具備形式要件而為審查，核無不合，抗告人提起本件抗
    告，為無理由，應予駁回。
四、據上論結，本件抗告為無理由，依非訟事件法第46條、第21
    條第2項、第24條第1項，民事訴訟法第495條之1第1項、第
    449條第1項、第78條，裁定如主文。
中    華    民    國    97    年    4     月    30    日
                  民事第二庭    審判長法官  黃蓓蓓
                                      法官  林欣蓉
                                      法官  鍾素鳳
以上正本係照原本作成。
本裁定不得再抗告。
中    華    民    國    97    年    4     月    30    日
                                    書記官  林玗倩


司法院資訊處製作；財團法人民間司法改革基金會備份。
